臺灣臺北地方法院刑事判決　　　　　　　　　　　　　九十三年度簡上字第七五號
　　上 訴人 即
　　被　　　告　乙○○
　　　　　　　　林彥丞原名丙.
　　　　　　　　戊○○
　　　　　　　　庚○○
右上訴人因傷害案件，不服本院九十二年度簡字第四○二四號，中華民國九十三年二
月二十七日第一審判決（聲請簡易判決處刑案號：臺灣臺北地方法院檢察署九十二年
度偵字第二一五五八號）提起上訴，本院判決如左：
    主      文
上訴駁回。
乙○○、戊○○及庚○○均緩刑貳年。
    事      實
一、戊○○、乙○○、庚○○與林彥丞（原告丙○○）均係朋友，於民國九十二年八
    月三十日凌晨一時四十分許，共同在臺北市大安區○○○路○段二二三號地下一
    樓之「磨菇坊西餐廳」內跳舞時，因舞池內擁擠，林彥丞與己○○、甲○○發生
    推擠而摔倒在地，庚○○、乙○○及戊○○見狀，即趨前相助，其等四人並與己○○、甲○○發生爭執，戊○○、乙○○、庚○○、林彥丞竟共同基於傷害犯意
    之聯絡，與己○○、甲○○互毆，致己○○受有背部、胸部、鼻部、右眼之鈍挫
    傷及頭部創傷等傷害；甲○○則受有頭皮三處撕裂傷（長各約六公分、五公分及
    三公分），左耳一處裂傷約○‧五公分、左手腕多處裂傷併橈神經斷裂及手腕肌
    腱斷裂一處、上唇挫傷及頭部創傷等傷害；庚○○、乙○○則分別受有右手掌刺
    傷之傷害（均未據告訴）。
二、案經己○○、甲○○分別訴由臺北市政府警察局大安分局報請臺灣臺北地方法院
    檢察署檢察官偵辦並聲請以簡易判決處刑。
    理      由
一、訊據被告即上訴人庚○○、戊○○、乙○○及林彥丞四人，對於右揭事實均坦承
    不諱（見本院九十三年五月十一日審判筆錄第七頁），核與告訴人己○○、甲○○於警訊及偵查中指訴情節相符（分見偵卷第二十一頁至第二十四頁、第四十九
    頁）；復與目擊證人徐浩哲、林俊吉於警訊及偵查中證稱：當時與甲○○、己○○在磨菇坊西餐廳內消費，其見甲○○於舞池遭人推倒在地後，就有一名粗壯、
    雙手刺青的男子（即被告庚○○）及一名穿花襯衫的男子（即被告乙○○）衝出
    ，與林彥丞共同毆打甲○○，並見庚○○、乙○○從桌上取酒瓶及酒杯往甲○○
    頭部及手部敲擊，己○○出面勸架時，亦被庚○○拿酒瓶敲頭部往下劃等情節相
    合（分見偵卷第二十五頁至第二十七頁、第四十九頁）；而告訴人己○○、甲○○受傷之情形，亦有國泰綜合醫院於九十二年八月三十日出具之診斷證明書二紙
    及公祥醫院九十二年九月五日出具之診斷證明書一紙附卷可稽（分見偵卷第二十
    八頁至第二十九頁、第五十六頁），足證被告四人任意性之自白與事實相符。從
    而本件事證明確，被告四人犯行堪以認定。
二、核被告庚○○、戊○○、乙○○、林彥丞所為右開互毆傷害犯行，均係犯刑法第
    二百七十七條第一項之傷害罪。被告四人間，有犯意之聯絡，行為之分擔，均為
    共同正犯。被告四人共同以一行為同時傷害告訴人己○○、甲○○二人，侵害二
    不同法益，為想像競合犯，應從一重處斷。
三、本件原審經詳查，以被告四人犯行明確，予以論罪科刑，並適用刑法第二十八條
    、第二百七十七條第一項、第五十五條、第四十一條第一項前段，罰金罰鍰提高
    標準條例第一條前段、第二條等，各量處被告四人有期徒刑四月，如易科罰金以
    三百元折算一日，核其認事用法均無違誤，量刑亦屬妥適。上訴人上訴意旨空言
    指摘原審判決不當云云，並無理由，其上訴應予駁回。末查，被告乙○○、戊○○及庚○○均未曾受有期徒刑以上刑之宣告，有臺灣高等法院被告全國前案紀錄
    表各一份在卷可稽，亦已與告訴人己○○、甲○○二人達成民事和解，有臺北市
    松山區調解委員會調解書一份在卷可參，經此教訓後，應知警惕，當無再犯之虞
    ，本院因認對其所宣告之刑，以暫不執行為適當，爰併予宣告緩刑二年，以勵自
    新。又被告林彥丞雖亦與告訴人二人達成民事和解，惟其另因賭博案件，於九十
    三年五月三日，經本院以九十三年度易字第三八一號判決判處有期徒刑六月，此
    有該判決一份在卷可參，認不宜予以宣告緩刑，爰不另為緩刑之諭知，併此敘明
    。
據上論斷，應依刑事訴訟法第四百五十五條之一第一項、第三項、第三百六十八條，
刑法第七十四條第一款，判決如主文。
本案經檢察官丁○○到庭執行職務。
中　　　華　　　民　　　國　　九十三　　年　　　五　　　月　　二十五　　日
                              臺灣臺北地方法院刑事第十四庭
                                  審判長法  官  宋松璟
                                        法  官  王綽光
                                        法  官  吳冠霆
右正本證明與原本無異。
不得上訴。
                                        書記官  楊文祥
中　　　華　　　民　　　國　　九十三　　年　　　五　　　月　　二十六　　日
